# 请教版主关于成本收入匹配问题

提问人：zzh456 时间：2015-01-29 09:29:17
陈版，你好，我在审计中碰到一个问题，有一个油品仓储公司 14 年筹建，陆续购买了大量的生产设备和土地，相关摊销折旧均计入主营业务成本，同时为了维护设备的正常运营维护，雇佣了安全生产工人，工资也计入主营业务成本。但是该公司在 14 年未取得业务合同，没有收入，负责经理说根据成本收入匹配原则要求将成本调整至管理费用，但是企业认为这个是为了达到生产经营状态的必须支出，应该进主营业务成本，拒绝调整，请问陈版您怎么看

回答人：chenyiwei
成本的确认存在与收入配比的问题。在目前尚无收入的情况下，这些支出不能认为是为了取得特定的某一笔收入而发生的，确实是计入管理费用较为妥当。